【裁判字號】    99,易,214
【裁判日期】    990412
【裁判案由】    傷害
【裁判全文】
臺灣臺北地方法院刑事判決               99年度易字第214號
公  訴  人  臺灣臺北地方法院檢察署檢察官
被      告  丁○○
            丙○○
上列被告等因傷害案件，經檢察官提起公訴（98年度偵字第2577
3號），本院判決如下：
    主  文
丁○○、丙○○傷害人之身體，各處罰金新臺幣壹萬元，如易服
勞役，均以新臺幣壹仟元折算壹日。
    事  實
一、丁○○、丙○○均為址設臺北市○○○路○段七八一號「富
    邦理容院」（下逕稱本案理容院）美容師，於民國九十八年
    七月十六日下午一時許（起訴書誤載為五時許，蒞庭檢察官
    當庭更正），在本案理容院休息室，因細故發生口角爭執後
    ，竟各基於傷害人身體之犯意，徒手互相抓拉，丁○○並以
    手毆打丙○○，丙○○則以腳踢擊丁○○。致丁○○受有右
    手上臂正面一○＊五公分、右手下臂背面一○＊五公分、左
    手肘背側七＊三公分抓傷，右大腿正面一○＊七公分抓傷並
    瘀傷之傷害。丙○○受有左肩二．五＊○．二、二．五＊○
    ．一公分，背部四．五＊○．二公分瘀傷之傷害。
二、案經丁○○、丙○○分別訴由臺北市政府警察局信義分局報
    告臺灣臺北地方法院檢察署檢察官偵查起訴。
    理  由
壹、程序方面：
一、被告丁○○、丙○○對於公訴人提出之證據資料，均不爭執
    其證據能力，本院審酌該等言詞供述及書面作成時之狀況，
    並無不宜作為證據之情事，依刑事訴訟法第一百五十九條之
    五第二項，得作為證據。
二、被告丙○○供稱本案理容院疑似僱用大陸地區及越南社會主
    義共和國人民任職，事後又未經預告逕將其解雇，本案理容
    院人員與被告丁○○事後還有騷擾伊。請本院予以調查云云
    。因與本案待證事項無重要關係，爰依刑事訴訟法第一百六
    十三條之二第二款規定，駁回之。
貳、實體方面：
一、訊據被告丁○○、丙○○均矢口否認有何公訴人所指犯行。
    被告丁○○辯稱：兩人都有互相拉扯，小事而已，何必大費
    周章。被告丙○○則辯稱：伊是被打，本案理容院大多數都
    是大陸地區人民，會互相串證，店內經理也偏袒她們，不願
    還原真相，事發後還排擠伊云云。經查：
  (一)證人即本案理容院服務員甲○證稱：「（問：九十八年七月
    十六日在富邦理容院曾經見聞被告二人之爭執？）答：差不
    多當天中午一點多，在富邦理容院當時的小姐休息房，現在
    是一○一號房，那天我在外面洗頭髮，我聽到被告二人在吵
    架，我進去說妳們怎麼又在吵架，因為她們之前因為一些小
    事情常常在吵架，我說大家都是同事，不要因為一點事情就
    吵架，我就出去了，後來又聽到丁○○大聲叫，我就進去想
    要勸架，我看到她們二人互相拉扯頭髮，並有動手的行為，
    我看到丁○○徒手毆打丙○○，丙○○以腳踢丁○○，丁○
    ○打丙○○的背，丙○○踢丁○○的肚子，二個人是站著互
    打，彼此互相以一隻手抓對方的頭髮，以空出來的手腳互相
    毆擊對方」、「（問：當日被告在互毆之後，你有沒有見到
    她們二人身上的傷勢？）答：當時是夏天，富邦理容院的服
    務人員就穿著短袖短裙，衝突過後，我有看到丁○○腳上有
    傷，手上也有抓傷。．．．」（本院卷第三六頁參照）。
  (二)證人即本案理容院服務生乙○證稱：「（問九十八年七月十
    六日妳們富邦理容院有無發生什麼事情？）答：中午一點多
    快要二點的時候，在富邦理容院第一間廂房的地方，就是一
    ○一號房，．．．，那個人（手指在庭被告丁○○）正在哄
    她的小孩睡覺，．．．，她（手指在庭被告丙○○）用杯子
    喝水，很用力放在玻璃桌上發出聲音，喝一口敲一下，喝一
    口敲一下，小孩就被嚇醒，（手指在庭被告丁○○）她說我
    在哄小孩，妳真的有病啊，她（手指在庭被告丙○○）回嘴
    說妳才有病，吵架起來，二人就動手，互拉頭髮。」、「丁
    ○○先去拉丙○○頭髮，丙○○就回手了，二人互拉頭髮，
    並且動手，比如說因為女人的指甲都很尖，會互相抓到，但
    時間發生很短，很快二人就被拉開。就是甲○在外面聽到很
    大聲，就進房間拉開二人了。」（本院卷第三七頁參照）。
  (三)而被告二人因本案衝突後，分別受到事實欄所載傷勢，此有
    被告丁○○之臺北市立聯合醫院忠孝院區九十八年七月十六
    日忠傷字第五一號驗傷診斷書、被告丙○○之臺北市立聯合
    醫院仁愛院區九十八年七月十六日（甲）字第三九七號驗傷
    診斷書在卷可稽（偵查卷第一○、一六頁參照）。綜合上開
    證人與前述驗傷診斷書所載，被告二人確有檢察官所指犯行
    ，其等矢口否認，不足採信。事證明確，應予論處。
二、核被告二人所為，各係犯刑法第二百七十七條第一項之傷害
    罪。爰審酌被告犯罪動機、目的、攻擊之手段、各自造成之
    傷害程度、犯後不願坦然面對所為之態度及其他一切情狀，
    各量處如主文所示之刑，並均諭知易服勞役之折算標準，以
    資儆懲。
據上論斷，依刑事訴訟法第二百八十四條之一、第二百九十九條
第一項前段，刑法第二百七十七條第一項、第四十二條第三項前
段，刑法施行法第一條之一，判決如主文。
本案經檢察官蒲心智到庭執行職務
中     華     民    國    99    年    4    月    12    日
                  刑事第十庭  法  官  姚念慈
上正本與原本無異
如不服本判決，應於判決送達後十日內，檢具繕本向本院提出上
訴狀上訴於臺灣高等法院。
                              書記官  劉芸珊
中     華     民    國    99    年    4    月    12    日
附錄本案論罪科刑法條全文：
刑法第二百七十七條第一項
傷害人之身體或健康者，處三年以下有期徒刑、拘役或一千元以
下罰金。

司法院資訊處製作；財團法人民間司法改革基金會備份。
